臺灣臺北地方法院刑事判決　　　　　　　　　　　　　九十一年度易字第四一四號
　公　訴　人　臺灣臺北地方法院檢察署檢察官
　被　　　告　己○○
　　　　　　　戊○○
右列被告因竊盜案件，經檢察官聲請以簡易判決處刑（九十年度偵字第七○四三號）
，本院認為不宜，改依通常程序審理，判決如左：
    主  文
己○○連續結夥三人以上竊盜，處有期徒刑拾月，緩刑參年。
戊○○結夥三人以上竊盜，處有期徒刑捌月，緩刑貳年。
    事  實
一、己○○與案外人林志豪（由檢察官另行偵辦）共同意圖為自己不法之所有，於民
    國九十年元月七日下午十四時許至台北市○○區○○路六十二號十一樓乙○○家
    中作客時，趁乙○○未注意之際，共同竊取乙○○家中大門鑰匙，得逞後，林志
    豪將鑰匙寄放戊○○處由其保管，戊○○明知該鑰匙係己○○、林志豪竊得之贓
    物，仍予收受。
二、嗣戊○○與己○○及案外人丙○○（民國七十二年八月二十五日生，另由少年法
    院審理中）三人共同基於意圖為自己不法所有之意圖，而己○○與丙○○復基於
    概括之犯意，三人先於九十年元月十二日下午三時許，至台北市○○區○○路六
    十二號十一樓乙○○住處，由戊○○以林志豪寄放之乙○○家中鑰匙開門後，分
    頭至各房間竊取電視遊樂器兩台及十幾枚戒指得手，丙○○隨手將戒指棄置於樓
    梯間，電視遊樂器則由丙○○分得後交由案外人王冠正（此部份應另由檢察官依
    法辦理）銷贓，三人離開現場至年籍姓名不詳之綽號阿足住處分贓時，己○○與
    丙○○二人因所竊得之物不夠花用，仍承前犯意復於當天至上址以相同方式竊取
    光碟機及ＶＣＤ播放機及新台幣（下同）三十五萬元入己，嗣後乙○○及其母親
    甲○○○返家發現遭竊，乃向警局報案，惟並未指明嫌疑人為何，而戊○○於竊
    盜後因深感不妥，遂向乙○○表白係渠等三人所偷，乙○○乃陪同戊○○至警局
    ，在警察尚未發現竊案行為人為何人之際，向警方自首犯罪，並由警循線查獲己○○與丙○○。
三、案經台北市政府警察局萬華分局移送台北地方法院檢察署檢察官偵查起訴。
    理  由
一、訊據被告己○○矢口否認有事實欄一所述偷走乙○○家中大門鑰匙之舉，辯稱：
    「戊○○有鑰匙。」（見偵查卷第四十八頁背面）、「只知道鑰匙是在戊○○身
    上，為何（戊○○）有鑰匙我也不了解。」（見偵查卷第七頁正面）云云，而對
    戊○○所言「（鑰匙）是己○○之前跟林志豪去他（乙○○）家拿的。」（見本
    院易字第四一四號卷第九十五頁）表示「不知道。」（見本院易字第四一四號卷
    第九十五頁）等語。惟查，乙○○的鑰匙係在被告己○○跟案外人林志豪到乙○○家作客後不見的，業據被害人即證人乙○○證述明確，而己○○等三人嗣後果
    然持該鑰匙至乙○○家中竊盜，足證被告己○○所辯顯係卸責之詞，不足採信。
    此部分事實事證明確，被告己○○犯行已堪認定。至被告戊○○受託藏匿案外人
    林志豪所寄放乙○○家鑰匙之犯罪事實，業由被告戊○○於偵訊時坦承不諱，在
    警詢及偵審時亦多次表示知悉該鑰匙為林志豪及己○○所偷來的鑰匙，並與證人
    己○○指述相符，被告戊○○犯行亦足堪認定。
二、訊據被告戊○○及己○○雖不否認其二人與訴外人丙○○於前揭時地行竊，及被
    告己○○與訴外人丙○○於同一天先後兩次在同址行竊（即事實欄二部分），雖
    被告己○○辯稱：「（第一次）我們三人拿二台電動遊樂器而已。」（見偵查卷
    第四十八頁背面），「我沒有看到姚某拿金子。」（見偵查卷第四十九頁背面）
    ，「（後來再回去拿）光碟機還有一些東西都是大台的，看電影的光碟機、ＶＣ
    Ｄ的播放機。」（見本院易字第四一四號卷第九十四頁），「沒有（看到丙○○
    拿金飾鈔票）」（見本院易字第四一四號卷第九十四頁）云云。惟查：丙○○確
    有竊取金飾，並隨手棄置樓梯間，此一事實業經證人丙○○結證屬實，而此一事
    實又與告訴人甲○○○報案紀錄相符，信堪可採。另證人丙○○雖否認有拿現金
    ，然告訴人甲○○○確於同日遺失三十五萬元，且戊○○亦稱看到丙○○拿一疊
    錢買易付卡（參本院卷第二十八頁），足證被告己○○所言當為迴護之詞。又被
    告己○○於本院訊問時辯稱（第一次）只偷一台電動玩具主機，核與其於警詢偵
    訊時所言不符，亦與被告戊○○、證人丙○○之供稱、證述不符，應係避就之詞
    ，是被告己○○、案外人丙○○第一次與被告戊○○竊得兩台電動玩具主機及金
    飾，被告己○○與案外人丙○○第二次竊得光碟機及ＶＣＤ播放機及三十五萬元
    之犯行已臻明確，洵堪認定。
三、核被告二人與案外人丙○○所為，係共同觸犯刑法第三百二十一條第一項第四款
    之加重竊盜罪，「被告己○○就竊盜鑰匙犯行之實施，與林志豪間係出於事先犯
    意之聯絡，並有行為之分擔，應依共同正犯之規定論處」。「被告己○○先後三
    次行竊係犯刑法第三百二十條第一項之普通竊盜罪、刑法第三百二十一條第一項
    第四款之加重竊盜罪」，其先後三次竊盜犯行，時間緊接，犯罪構成要件相同，
    顯係基於概括犯意為之，為連續犯，依法應論以一罪，並加重其刑。被告戊○○
    就收受鑰匙之行為另犯刑法第三百四十九條第一項之收受贓物罪，而與其所犯上
    開刑法第三百二十一條第一項第四款之加重竊盜兩罪間，有方法目的之牽連關係
    ，應依刑法第五十五條後段，從一重之加重竊盜罪處斷。查被告戊○○，於犯罪
    未經發覺前，向警察機關自首並接受裁判，經訊據證人即警員丁○○結稱告訴人
    甲○○○報案時並不知或有懷疑是誰，由警詢筆錄中亦看不出來有指明告訴戊○○，嗣後告訴人甲○○○之兒子乙○○雖有提供線索，向警方提到涉嫌的可能是
    三個朋友時，並未指明戊○○，警方亦只告訴乙○○去找己○○，復經證人乙○○證述明確（參本院九十年簡字第四三一一號卷第四十頁、九十一年易字第四一
    四號卷第七十六頁），被告戊○○合於自首之規定，應依刑法第六十二條之規定
    減輕其刑，並按先加重後減輕之法理論科。爰審酌被告戊○○、己○○年紀尚輕
    ，並無前科，與犯罪後態度等情，分別量處如主文所示之刑。末查，被告戊○○
    、己○○二人前均未曾受有期徒刑以上之罪，有台灣高等法院被告全國前案紀錄
    表附卷可按，渠等經此起訴審判程序，當能知所警惕，信無再犯之虞，本院認為
    前開對其等宣告之刑，以暫不執行為適當，爰分別諭知緩刑三年、二年，以啟自
    新。被告戊○○收受贓物犯行部分，公訴人雖未於起訴書中詳載，然因與公訴人
    起訴部分，具有方法目的之牽連關係，為裁判上一罪，已如前述，另被告己○○
    就事實欄一所述犯行雖未據檢察官起訴，惟該部分事實與事實欄二公訴人所指犯
    行間具有實質上一罪關係，其一部起訴之效力及於全部，本院自應併與審究，附
    此敘明。
據上論斷，應依刑事訴訟法第四百五十二條、第二百九十九條第一項前段，刑法第二
十八條、第五十六條、第三百二十一條第一項第四款、第三百四十九條第一項、第五
十五條、第六十二條前段、第七十四條第一款、罰金罰鍰提高標準條例第一條前段，
判決如主文。
本案經檢察官孫小萍到庭執行職務
中      華      民國      九十一      年      六    月   二十七  日
                                      臺灣臺北地方法院刑事第九庭
                                          法  官  汪漢卿
右正本證明與原本無異。
如不服本判決，應於判決送達後十日內向本院提出上訴狀(應抄附繕本)。告訴人或被
害人如對於本判決不服者，應具備理由請求檢察官上訴，其上訴期間之計算係以檢察
官收受判決正本之日期為準。
                                          書記官  蘇靜紅
中      華      民      國      九十一      年      七    月     二    日
